【裁判字號】    88,交易,567
【裁判日期】    890210
【裁判案由】    過失傷害
【裁判全文】
臺灣板橋地方法院刑事判決                        八十八年度交易字第五六七號
    公  訴  人  臺灣板橋地方法院檢察署檢察官
    被      告  甲○○
右列被告因過失傷害案件，經檢察官提起公訴（八十八年度偵字第一八三三四號），
本院判決如左：
    主  文
甲○○因過失傷害人，處有期徒刑捌月。
    事  實
一、甲○○於民國八十八年三月一日晚上七時四十分許，明知其酒後呼氣酒精濃度已
    達每公升０‧七二毫克之酒醉不得駕車情況下（未達精神耗弱或心神喪失程度）
    ，仍駕駛車號ＦＩ－七０九一號之自用小客車，沿台北縣三重市○○○○道道路
    （雙向四車道）由蘆洲市往三重市方向行駛，行經該疏洪道內之荷花公園前時，
    本應注意除準備停車或臨時停車外，不得駛出路面邊線，且依當時情況，天候晴
    朗，視距良好，雖夜間但有光線照明，路面乾燥復無障礙物，並無不能注意之情
    事，詎甲○○因酒醉疏於注意致駕駛失控，而駛出路面邊線，撞及正將車號ＱＰ
    Ｇ－二九六號重型機車停放路旁，準備以自備油料加油之乙○○，使乙○○受有
    右脛骨近端骨折、右膝前十字韌帶撕裂性骨折、右膝外側半月板破裂、頭部外傷
    併蜘蛛網膜下腔出血等傷害。
二、案經乙○○訴由台北縣警察局三重分局報請臺灣板橋地方法院檢察署偵查起訴。
    理  由
一、訊據被告甲○○雖坦承酒後駕車於右揭時地行駛經過，惟矢口否認有肇事撞傷告
    訴人乙○○之犯行，辯稱：當時伊覺得未撞到告訴人，如何撞到伊不知道云云。
    惟查，右揭犯罪事實，迭經告訴人於警訊及偵審中指訴綦詳，並有道路交通事故
    調查報告表一紙及現場照片八張在卷可稽。且就發生車禍時地，天候晴朗，視距
    良好，雖夜間但有光線照明，路面乾燥復無障礙物一節，有上開道路交通事故調
    查報告表記載明確可參，堪認被告並無不能注意情事。另告訴人受有前揭傷害，
    亦有馬偕紀念醫院八十八年五月二十二日驗傷診斷書一紙在卷足憑，其上載明告
    訴人係八十八年三月一日至該醫院急診，與本件車禍發生係同一日，堪認該傷害
    確係因本件車禍所產生。又被告於發生本件車禍時，其吐氣所含酒精成份已達每
    公升○點七二毫克，係處於酒醉之狀態一節，除業據被告於警訊時坦承不諱外，
    亦有呼氣酒精濃度測試條一紙在卷可稽。而被告於警訊及偵查中亦均坦承有撞及
    告訴人之情等語（參見偵查卷四頁、二十七頁），且警訊時已供稱：發生前開車
    禍時，告訴人所騎乘之上開機車係停放在路旁等語明確。按汽車駕駛人飲酒後其
    吐氣所含酒精成份超過每公升○點二五毫克以上者，不得駕車；又汽車在雙向四
    車道行駛時，除準備停車或臨時停車外，不得駛出路面邊線，道路交通安全規則
    第一百十四條第二款、第九十八條第一項第五款分別定有明文，被告於右揭時地
    吐氣所含酒精成份已達每公升○點七二毫克之酒醉情況下駕駛車輛，並應注意能
    注意而不注意上開規定，以致肇事，被告之行為自有過失，況本件經送台灣省台
    北縣區車輛行車事故鑑定委員會鑑定結果，亦認被告酒醉駛出路面邊線為肇事原
    因，持相同見解，有該委員會八十八年九月九日北鑑字第八八六七八號鑑定意見
    書在卷可稽，益證被告確有過失。被告過失行為與告訴人之傷害間復具有相當因
    果關係，被告上開所辯，顯係卸責之詞，並無可採，是事證明確，被告犯行堪以
    認定。
二、核被告因過失致告訴人受有傷害，所為係犯刑法第二百八十四條第一項前段之過
    失傷害罪。又被告酒醉駕車因而致告訴人受傷，依道路交通管理處罰條例第八十
    六條第一項規定，應加重其刑。爰審酌被告過失之程度、對告訴人所生之危害、
    犯罪後推諉卸責之態度及審理中尚未與告訴人達成民事賠償和解等一切情狀，量
    處如主文所示之刑，以資懲儆。
據上論斷，應依刑事訴訟法第二百九十九條第一項前段，道路交通管理處罰條例第八
十六條第一項，刑法第二百八十四條第一項前段，罰金罰鍰提高標準條例第一條前段
，判決如主文。
本案經檢察官高奕驤到庭執行職務
中      華      民      國    八十九    年      二      月      十      日
                                    臺灣板橋地方法院刑事第六庭
                                        法  官  彭  全  曄
右正本證明與原本無異
如不服本判決應於送達後十日內向本院提出上訴狀
                                        書記官  梁  宜  庭
中      華      民      國      八十九      年      二    月    十九    日
附錄本案論罪科刑法條全文：
刑法第二百八十四條
  因過失傷害人者，處六月以下有期徒刑、拘役或五百元以下罰金，致重傷者，處一
年以下有期徒刑、拘役或五百元以下罰金。
  從事業務之人，因業務上之過失傷人者，處一年以下有期徒刑、拘役或一千元以下
罰金，致重傷者，處三年以下有期徒刑、拘役或二千元以下罰金。


司法院資訊處製作；財團法人民間司法改革基金會備份。
